臺灣苗栗地方法院刑事判決　　　　　　　100年度易字第652號
公　訴　人　臺灣苗栗地方法院檢察署檢察官
被　　　告　劉元鎮
上列被告因違反毒品危害防制條例案件，經檢察官提起公訴（10
0 年度毒偵字第815 號），被告於準備程序進行中就被訴事實為
有罪之陳述，本院裁定進行簡式審判程序，判決如下：
    主  文
劉元鎮施用第二級毒品，累犯，處有期徒刑肆月，如易科罰金，
以新臺幣壹仟元折算壹日。
    犯罪事實
一、劉元鎮前因施用毒品案件，經裁定送觀察、勒戒後，認無繼
    續施用傾向，於民國88年4 月7 日釋放出所，並經臺灣苗栗
    地方法院檢察署（下稱苗栗地檢）檢察官以88年度偵字第12
    97號為不起訴處分確定，又因施用毒品行為，於89年8 月22
    日送強制戒治，嗣經法院裁定停止戒治，所餘期間付保護管
    束，而於90年1 月11日釋放出所，於同年8 月16日保護管束
    期滿未經撤銷停止戒治而執行完畢。又因竊盜案件，於93年
    2 月20日，經本院以92年度苗簡字第863 號判處有期徒刑6
    月確定，再因施用毒品案件，於93年7 月5 日，經本院以93
    年度易字第173 號判處有期徒刑1 年4 月確定，復因竊盜案
    件，於同年7 月6 日，經本院以93年度易字第219 號判處有
    期徒刑10月確定，上開3 罪經合併及接續執行後，於96年1
    月10日縮短刑期假釋出監，假釋期間併付保護管束，於96年
    7 月7 日保護管束期滿，未經撤銷，以已執行完畢論（構成
    累犯）。詎其猶不知悛改，復基於施用第二級毒品甲基安非
    他命之犯意，於100 年5 月24日上午7 時許，在友人劉國華
    位於苗栗縣公館鄉鶴岡國民小學附近住處，見劉國華正將甲
    基安非他命置於玻璃球（未扣案）內加熱燒烤施用，乃自行
    將該玻璃球取過，以吸食其中甲基安非他命煙霧之方式，施
    用甲基安非他命1 次。嗣於100 年5 月25日上午，因保護管
    束而前往苗栗地檢觀護人室報到，並於同日上午11時17分許
    ，接受採尿檢測，結果測得甲基安非他命陽性反應（甲基安
    非他命濃度837ng/ml，安非他命濃度335ng/ml）。
二、案經苗栗地檢檢察官主動偵查起訴。
    理  由
一、本件被告劉元鎮所違反之毒品危害防制條例第10條第2 項施
    用第二級毒品罪，為死刑、無期徒刑、最輕本刑為3 年以上
    有期徒刑以外之罪，亦非屬高等法院管轄之第一審案件，其
    於準備程序進行中，先就被訴事實為有罪之陳述，經法官告
    知簡式審判程序之旨，並聽取其與公訴檢察官之意見後，認
    無不得或不宜改依簡式審判程序進行之處，爰依刑事訴訟法
    第273 條之1 第1 項、第284 條之1 等規定，改依簡式審判
    程序審理；又簡式審判程序之證據調查，依刑事訴訟法第27
    3 條之2 規定，不受同法第159 條第1 項、第161 條之2 、
    第161 條之3 、第163 條之1 及第164 條至第170 條所規定
    證據能力認定及調查方式之限制；再被告於準備程序中，明
    示同意起訴書所載證據之證據能力，且其與檢察官對於卷內
    之各項證據，亦均不爭執證據能力，故卷內所列之各項證據
    ，自得作為證據，合先敘明。
二、訊據被告雖於檢察事務官詢問時，一度辯稱係於友人劉國華
    施用甲基安非他命時，遭劉國華蓄意噴煙而吸入等語，然其
    於本院審理時，已對於上揭犯罪事實，坦認不諱，並有苗栗
    地檢施用毒品犯受保護管束人尿液檢體監管紀錄表、中山醫
    學大學附設醫院檢驗科藥物檢測中心100 年6 月9 日尿液檢
    驗報告、被告在監在押紀錄表、刑案資料查註紀錄表及本院
    93年度易字第173 號判決書各1 份在卷足憑，足認其於審理
    時之自白與事實相符，堪予採信。從而，本件被告施用第二
    級毒品甲基安非他命犯行，事證明確，堪以認定，應依法論
    科。
三、按毒品危害防制條例於92年7 月9 日修正公布，其中第20條
    、第23條將施用毒品之刑事處遇程序，區分為「初犯」、「
    5 年內再犯」、「5 年後再犯」，而依立法理由觀之，僅限
    於「初犯」、「5 年後再犯」，始應先經觀察、勒戒或強制
    戒治程序，倘被告於5 年內已再犯，經依法追訴處罰，縱其
    第3 次（或第3 次以上）再度施用毒品之時間，在初犯經觀
    察、勒戒或強制戒治執行完畢釋放5 年以後，已不合於「5
    年後再犯」之規定，且因已於「5 年內再犯」，顯見其再犯
    率甚高，原實施觀察、勒戒或強制戒治，已無法收其實效，
    即應依該條例第10條處罰，最高法院95年5 月9 日95年度第
    7 次刑事庭會議決議可資參照。本件被告前因施用毒品行為
    經觀察、勒戒後，於88年4 月7 日釋放，又因施用毒品行為
    ，於89年8 月22日送強制戒治，嗣經法院裁定停止戒治，所
    餘期間付保護管束，於90年1 月11日釋放出所，於同年8 月
    16日保護管束期滿未經撤銷停止戒治而執行完畢，再因施用
    毒品案件，於93年7 月5 日，經本院以93年度易字第173 號
    判處有期徒刑1 年4 月確定，復因施用毒品案件，於97年5
    月22日，經本院以97年度易字第352 號判處有期徒刑8 月、
    1 年，應執行有期徒刑1 年6 月確定，末因施用毒品案件，
    於97年10月7 日，經本院再以97年度易字第767 號判處有期
    徒刑10月、6 月，應執行有期徒刑1 年2 月確定之事實，有
    苗栗地檢刑案資料查註紀錄表及臺灣高等法院被告前案紀錄
    表及本院93年度易字第173 號判決各1 份在卷可按，是被告
    既已於觀察、勒戒執行完畢後5 年內再犯施用毒品案件，並
    經法院論罪科刑，即非屬前述「5 年後再犯」之情形，檢察
    官自應依法追訴。
四、又按甲基安非他命係毒品危害防制條例第2 條第2 項第2 款
    所定之第二級毒品，不得非法持有、施用。故核被告所為，
    係犯毒品危害防制條例第10條第2 項施用第二級毒品罪。其
    於施用甲基安非他命前，自劉國華處取得而持有甲基安非他
    命之犯行，為其施用之高度行為所吸收，不另論罪。被告前
    因竊盜案件，於93年2 月20日，經本院以92年度苗簡字第86
    3 號判處有期徒刑6 月確定，再因施用毒品案件，於93年7
    月5 日，經本院以93年度易字第173 號判處有期徒刑1 年4
    月確定，復因竊盜案件，於同年7 月6 日，經本院以93年度
    易字第219 號判處有期徒刑10月確定，上開3 罪經合併及接
    續執行後，於96年1 月10日縮短刑期假釋出監，假釋期間併
    付保護管束，於96年7 月7 日保護管束期滿，未經撤銷，以
    已執行完畢論，有苗栗地檢刑案資料查註紀錄表及臺灣高等
    法院被告前案紀錄表各1 份在卷可查，其於受有期徒刑執行
    完畢後，5 年以內故意再犯有期徒刑以上刑之本罪，為累犯
    ，應依刑法第47條第1 項規定加重其刑。
五、爰審酌被告前有如犯罪事實欄所載之施用毒品前科，且因竊
    盜及贓物案件，於97年5 月13日，經本院以97年度易字第31
    0 號，判處有期徒刑10月、8 月、3 月，應執行有期徒刑1
    年6 月確定，再因施用毒品案件，於97年5 月22日，經本院
    以97年度易字第352 號判處有期徒刑8 月、1 年，應執行有
    期徒刑1 年6 月確定，上開5 罪合併定應執行刑有期徒刑2
    年10月，復因施用毒品案件，於97年10月7 日，經本院以97
    年度易字第767 號判處有期徒刑10月、6 月，應執行有期徒
    刑1 年2 月確定，前開2 罪與上開5 罪再合併定應執行刑有
    期徒刑3 年10月確定，甫於100 年2 月1 日縮短刑期假釋出
    監，假釋期間再付保護管束，現仍在假釋期間（指揮書執畢
    日期為101 年1 月12日），竟於假釋期間無視毒品對於自身
    健康之戕害及國家對杜絕毒品犯罪之禁令，不思悔改，徹底
    袪除施用毒品之惡習，再為本件犯行，且之前施用第二級毒
    品犯行，亦曾為本院分別判處有期徒刑1 年、10月、8 月及
    6 月不等之刑度，惟其施用毒品之犯行，乃屬戕害自己身心
    健康之行為，尚未有嚴重破壞社會秩序或侵害他人權益之情
    形，且本次測出之毒品濃度不高，復參以其坦承犯行之犯後
    態度，更參酌其於100 年3 月9 日因交通事故受有胸主動脈
    損傷、右側第3 至6 肋骨骨折併右側氣血胸、肝臟撕裂傷等
    傷害，一度入住加護病房，經多次治療後，上開胸主動脈損
    傷仍在，而有持續治療之必要，目前亦有正當職業，有長庚
    醫療財團法人林口長庚紀念醫院診斷證明書及在職證明書各
    1 紙在卷可按，暨其已離婚，高職畢業，本件犯罪動機及目
    的、手段等一切情狀，量處如主文所示之刑，併諭知易科罰
    金之折算標準。。
六、至於被告犯罪所用之玻璃球1 個，並非被告所有，且未經扣
    案，而檢察官又未能證明該玻璃球仍然存在，復非屬違禁物
    ，為免日後執行困難，爰不予宣告沒收，併此敘明。
據上論斷，應依刑事訴訟法第284 條之1 、第273 條之1 第1 項
、第299 條第1 項前段，毒品危害防制條例第10條第2 項，刑法
第11條前段、第41條第1項前段、第47條第1 項，判決如主文。
本案經檢察官黃智勇到庭執行職務。
中    華    民    國   100    年    11    月    9     日
                  刑事第一庭    法  官  梁晉嘉
以上正本證明與原本無異。
如不服本判決應於收受判決後10日內向本院提出上訴書狀，並應
敘述具體理由。其未敘述上訴理由者，應於上訴期間屆滿後20日
內向本院補提理由書( 均須按他造當事人之人數附繕本) 「切勿
逕送上級法院」。告訴人或被害人如對本判決不服者，應具備理
由請求檢察官上訴，其上訴期間之計算係以檢察官收受判決正本
之日期為準。
                                書記官  楊佳紋
中    華    民    國   100    年    11    月    9     日
毒品危害防制條例第10條
施用第一級毒品者，處 6 月以上 5 年以下有期徒刑。
施用第二級毒品者，處 3 年以下有期徒刑。